Minutes et répertoires du notaire Gabriel LE VILLAIN, 23 août 1876 - 9 février 1893 (étude XXVI)
Archives nationales
Minutes et répertoires du notaire Gabriel LE VILLAIN (étude XXVI)
23 août 1876 - 9 février 1893
MC/ET/XXVI/1356 - MC/ET/XXVI/1483, MC/RE/XXVI/28 - MC/RE/XXVI/29
Etude XXVI; Le villain, Gabriel
14,5 mètres linéaires ou 132 cartons (cauchard)
Archives nationales de France
Minutes et répertoires: la loi 2008-696 du 15 juillet 2008 relative aux archives a fixé à 75 ans à compter de la date de l'acte, ou à 25 ans à compter de la date du décès de l'intéressé si ce délai est plus bref, le délai de communication des minutes et répertoires des notaires; ce délai est porté à 100 ans à compter de la date de l'acte si le document se rapporte à un mineur (code du Patrimoine, articles L213-2, 4e d et 5e).
Autres documents de l'étude (dossiers de clients, comptabilité...): s'agissant d'archives privées, ces documents sont communicables selon les modalités fixées par le déposant ou le donateur.
Certains documents ne sont pas accessibles en raison de leur mauvais état de conservation.
Versement
Accès aux instruments de recherche de tous les notaires de l’étude XXVI
Archives de l'étude XXVI
- Minutes de Gabriel LE VILLAIN, 23 août 1876 - 9 février 1893; MC/ET/XXVI/1356 - MC/ET/XXVI/1483
  - Minutes. 1876, 23 août - octobre, 23 août - octobre 1876; MC/ET/XXVI/1356
    Informations concernant le classement:
    Le niveau inférieur de description, quand il existe, correspond aux minutes d'actes. Toutes les minutes ne sont pas forcément décrites une à une. Les descriptions de ces minutes sont plus ou moins détaillées.
  - Minutes. 1876, novembre - décembre, novembre - décembre 1876; MC/ET/XXVI/1357
  - Minutes. 1877, janvier - février, janvier - février 1877; MC/ET/XXVI/1358
  - Minutes. 1877, mars - avril, mars - avril 1877; MC/ET/XXVI/1359
  - Minutes. 1877, mai, mai 1877; MC/ET/XXVI/1360
  - Minutes. 1877, juin - juillet, juin - juillet 1877; MC/ET/XXVI/1361
  - Minutes. 1877, août - octobre, août - octobre 1877; MC/ET/XXVI/1362
  - Minutes. 1877, novembre - décembre, novembre - décembre 1877; MC/ET/XXVI/1363
  - Minutes. 1878, janvier - février, janvier - février 1878; MC/ET/XXVI/1364
  - Minutes. 1878, mars - avril, mars - avril 1878; MC/ET/XXVI/1365
  - Minutes. 1878, mai - juin, mai - juin 1878; MC/ET/XXVI/1366
  - Minutes. 1878, juillet, juillet 1878; MC/ET/XXVI/1367
  - Minutes. 1878, août - septembre, août - septembre 1878; MC/ET/XXVI/1368
  - Minutes. 1878, octobre, octobre 1878; MC/ET/XXVI/1369
  - Minutes. 1878, novembre - décembre, novembre - décembre 1878; MC/ET/XXVI/1370
  - Minutes. 1879, janvier - février, janvier - février 1879; MC/ET/XXVI/1371
    Informations concernant le classemen t:
  - Minutes. 1879, mars - avril, mars - avril 1879; MC/ET/XXVI/1372
  - Minutes. 1879, mai, mai 1879; MC/ET/XXVI/1373
  - Minutes. 1879, juin, juin 1879; MC/ET/XXVI/1374
    - Contrat de mariage sous le régime de la communauté de biens entre Paul Émile Berton, artiste peintre, demeurant 33, rue Mosnier, et Marie Charlotte Hortense Court, demeurant 20, rue d'Anjou-Saint-Honoré. Mariage à la mairie du 8e arrondissement de Paris., 18 juin 1879; MC/ET/XXVI/1374
      Informations complémentaires:
      À la suite:
      1880, 5 janvier Dépôt de l'acte de mariage.
      Origine de l'information:
      De l'image fixe à l'image animée (1820-1910), documents du Minutier central des notaires de Paris relatifs à l'histoire des photographes et de la photographie, par Marc Durand, Paris, Archives nationales, 2013 (sous presse), notice n° 437 (version dématérialisée de l'instrument de recherche, les notices biographiques et compléments de descriptions d'actes ne se trouvent que sur la version papier de l'ouvrage, voir contexte dans le Plan d’orientation général - Notaires de Paris, guides thématiques du Minutier).
      Date de révision: 2011
      Date de création de la notice: 2010
      Mosnier (rue); Anjou-Saint-Honoré (rue d'); Berton, Paul Émile; Court, Marie Charlotte Hortense
  - Minutes. 1879, juillet, juillet 1879; MC/ET/XXVI/1375
  - Minutes. 1879, août - octobre, août - octobre 1879; MC/ET/XXVI/1376
  - Minutes. 1879, novembre - décembre, novembre - décembre 1879; MC/ET/XXVI/1377
  - Minutes. 1880, janvier - février, janvier - février 1880; MC/ET/XXVI/1378
  - Minutes. 1880, mars - avril, mars - avril 1880; MC/ET/XXVI/1379
  - Minutes. 1880, mai, mai 1880; MC/ET/XXVI/1380
  - Minutes. 1880, juin, juin 1880; MC/ET/XXVI/1381
  - Minutes. 1880, juillet - août, juillet - août 1880; MC/ET/XXVI/1382
  - Minutes. 1880, septembre - octobre, septembre - octobre 1880; MC/ET/XXVI/1383
  - Minutes. 1880, novembre - décembre, novembre - décembre 1880; MC/ET/XXVI/1384
  - Minutes. 1881, janvier, janvier 1881; MC/ET/XXVI/1385
  - Minutes. 1881, février - mars, février - mars 1881; MC/ET/XXVI/1386
  - Minutes. 1881, avril, avril 1881; MC/ET/XXVI/1387
  - Minutes. 1881, mai, mai 1881; MC/ET/XXVI/1388
  - Minutes. 1881, juin, juin 1881; MC/ET/XXVI/1389
  - Minutes. 1881, juillet, juillet 1881; MC/ET/XXVI/1390
  - Minutes. 1881, août - septembre, août - septembre 1881; MC/ET/XXVI/1391
  - Minutes. 1881, octobre, octobre 1881; MC/ET/XXVI/1392
  - Minutes. 1881, novembre - décembre, novembre - décembre 1881; MC/ET/XXVI/1393
  - Minutes. 1882, janvier - février, janvier - février 1882; MC/ET/XXVI/1394
  - Minutes. 1882, mars - avril, mars - avril 1882; MC/ET/XXVI/1395
  - Minutes. 1882, mai, mai 1882; MC/ET/XXVI/1396
  - Minutes. 1882, juin, juin 1882; MC/ET/XXVI/1397
  - Minutes. 1882, juillet - août, juillet - août 1882; MC/ET/XXVI/1398
  - Minutes. 1882, septembre - octobre, septembre - octobre 1882; MC/ET/XXVI/1399
  - Minutes. 1882, novembre, novembre 1882; MC/ET/XXVI/1400
  - Minutes. 1882, décembre, décembre 1882; MC/ET/XXVI/1401
  - Minutes. 1883, janvier - février, janvier - février 1883; MC/ET/XXVI/1402
  - Minutes. 1883, mars, mars 1883; MC/ET/XXVI/1403
  - Minutes. 1883, avril - mai, avril - mai 1883; MC/ET/XXVI/1404
  - Minutes. 1883, juin - juillet, juin - juillet 1883; MC/ET/XXVI/1405
  - Minutes. 1883, août - septembre, août - septembre 1883; MC/ET/XXVI/1406
  - Minutes. 1883, octobre, octobre 1883; MC/ET/XXVI/1407
  - Minutes. 1883, novembre, novembre 1883; MC/ET/XXVI/1408
  - Minutes. 1883, décembre, décembre 1883; MC/ET/XXVI/1409
  - Minutes. 1884, janvier - février, janvier - février 1884; MC/ET/XXVI/1410
  - Minutes. 1884, mars - avril, mars - avril 1884; MC/ET/XXVI/1411
  - Minutes. 1884, mai - juin, mai - juin 1884; MC/ET/XXVI/1412
  - Minutes. 1884, juillet - août, juillet - août 1884; MC/ET/XXVI/1413
  - Minutes. 1884, septembre - octobre, septembre - octobre 1884; MC/ET/XXVI/1414
  - Minutes. 1884, novembre - décembre, novembre - décembre 1884; MC/ET/XXVI/1415
  - Minutes. 1885, janvier - février, janvier - février 1885; MC/ET/XXVI/1416
  - Minutes. 1885, mars, mars 1885; MC/ET/XXVI/1417
  - Minutes. 1885, avril, avril 1885; MC/ET/XXVI/1418
  - Minutes. 1885, mai, mai 1885; MC/ET/XXVI/1419
  - Minutes. 1885, 1er juin - 21 juillet, 1er juin - 21 juillet 1885; MC/ET/XXVI/1420/A
    Ancienne(s) cote(s):
    ET/XXVI/1420
  - Décharge concernant la succession de Mme Degnan. 1885, 1er juillet - 20 juillet, 1er juillet - 20 juillet 1885; MC/ET/XXVI/1420/B
    Ancienne cote:
    ET/XXVI/1420 bis
    - Décharge de legs à la succession de Marie Heyvard veuve en premier noce d'Antoine Félix Théodore de Varaigne et en seconde de Jean Henry Dagnan, par la Société ' Secours mutuel '., 1er juillet - 20 juillet 1885; MC/ET/XXVI/1420/B
      Actes à la suite jusqu'au 20 juillet 1885.
      Mention dans le répertoire du notaire coté:
      MC/RE/XXVI/28
      Report des actes analysés à l'occasion de l'établissement des répertoires numériques dits 'états numérique' des liasses et registres de minutes. (base de données migrée: voir contexte dans le Plan d’orientation général - Notaires de Paris, guides thématiques du Minutier).
      Date de création de la notice: 2011
      décharge; Heyvard, Marie; Dagnan, Jean Henry; Varaigne, Antoine Félix Théodore de (17..?-1858)
  - Minutes. 1885, 21 juillet - 30 septembre, 21 juillet - 30 septembre 1885; MC/ET/XXVI/1421
  - Minutes. 1885, octobre, octobre 1885; MC/ET/XXVI/1422
  - Minutes. 1885, novembre, novembre 1885; MC/ET/XXVI/1423
  - Minutes. 1885, décembre, décembre 1885; MC/ET/XXVI/1424
  - Minutes. 1886, janvier, janvier 1886; MC/ET/XXVI/1425
  - Minutes. 1886, février - mars, février - mars 1886; MC/ET/XXVI/1426
  - Minutes. 1886, 1er avril - 15 avril, 1er avril - 15 avril 1886; MC/ET/XXVI/1427
  - Minutes. 1886, 16 avril - 30 avril, 16 avril - 30 avril 1886; MC/ET/XXVI/1428
  - Minutes. 1886, mai, mai 1886; MC/ET/XXVI/1429
  - Minutes. 1886, juin, juin 1886; MC/ET/XXVI/1430
  - Minutes. 1886, juillet, juillet 1886; MC/ET/XXVI/1431
  - Minutes. 1886, août - septembre, août - septembre 1886; MC/ET/XXVI/1432
  - Minutes. 1886, octobre - novembre, octobre - novembre 1886; MC/ET/XXVI/1433
  - Minutes. 1886, décembre, décembre 1886; MC/ET/XXVI/1434
  - Minutes. 1887, janvier - février, janvier - février 1887; MC/ET/XXVI/1435
  - Minutes. 1887, mars, mars 1887; MC/ET/XXVI/1436
  - Minutes. 1887, avril, avril 1887; MC/ET/XXVI/1437
  - Minutes. 1887, mai, mai 1887; MC/ET/XXVI/1438
  - Minutes. 1887, juin, juin 1887; MC/ET/XXVI/1439
  - Minutes. 1887, juillet - août, juillet - août 1887; MC/ET/XXVI/1440
  - Minutes. 1887, septembre - octobre, septembre - octobre 1887; MC/ET/XXVI/1441
    - Dépôt judiciaire du testament olographe de Louis Antoine Adrien Ruelle, fait à Paris, le 31 mars 1887, à la suite de son décès survenu à son domicile, 71, rue d'Amsterdam, le 26 octobre 1887. Extrait: Je déclare que tous les livres albums, dessins, photographies, écrits, qui se trouvent dans mon bureau de la rue Saint-Lazare, sont ma propriété personnellement je charge messieurs, Jenin, Turgis et Moulin de bien vouloir en faire l'inventaire., 27 octobre 1887; MC/ET/XXVI/1441
      De l'image fixe à l'image animée (1820-1910), documents du Minutier central des notaires de Paris relatifs à l'histoire des photographes et de la photographie, par Marc Durand, Paris, Archives nationales, 2013 (sous presse), notice n° 4410 (version dématérialisée de l'instrument de recherche, les notices biographiques et compléments de descriptions d'actes ne se trouvent que sur la version papier de l'ouvrage, voir contexte dans le Plan d’orientation général - Notaires de Paris, guides thématiques du Minutier).
      Amsterdam (rue d'); Ruelle, Louis Antoine Adrien
  - Minutes. 1887, novembre, novembre 1887; MC/ET/XXVI/1442
    - Notoriété après décès de Louis Antoine Adrien Ruelle, survenu à son domicile, 71, rue d'Amsterdam, le 26 octobre 1887., 4 novembre 1887; MC/ET/XXVI/1442
      De l'image fixe à l'image animée (1820-1910), documents du Minutier central des notaires de Paris relatifs à l'histoire des photographes et de la photographie, par Marc Durand, Paris, Archives nationales, 2013 (sous presse), notice n° 4411 (version dématérialisée de l'instrument de recherche, les notices biographiques et compléments de descriptions d'actes ne se trouvent que sur la version papier de l'ouvrage, voir contexte dans le Plan d’orientation général - Notaires de Paris, guides thématiques du Minutier).
  - Minutes. 1887, décembre, décembre 1887; MC/ET/XXVI/1443
  - Minutes. 1888, janvier, janvier 1888; MC/ET/XXVI/1444
  - Minutes. 1888, février, février 1888; MC/ET/XXVI/1445
  - Minutes. 1888, mars, mars 1888; MC/ET/XXVI/1446
    - Vente par Florentin Emile Ernest Renardeux, et Sophie Adélaïde Lévy, son épouse, demeurant 14, rue de l'Avenir, Paris, Les Lilas, à la compagnie des chemins de fer de Paris à Rouen, dont le siege est situé 20, rue de Rome, société représentée par Charles Marie Lodois Alphand, chef des acquisitions de ladite socété, demeurant 49, rue de Londres, d'une maison située 41, rue de Londres., 3 mars - 4 septembre 1888; MC/ET/XXVI/1446
      Actes signalés par le personnel du Minutier central des notaires de Paris, 2003-2012 (base de données migrée: voir contexte dans le Plan d’orientation général - Notaires de Paris, guides thématiques du Minutier).
      Date de création de la notice: 2012
      acte de vente; Rome (rue de); Londres (rue de); Avenir (rue de l'); Renardeux, Florentin Emile Ernest; Lévy, Sophie Adélaïde; Alphand, Charles Marie Lodois; administrateur de société
    - État liquidatif des communauté et succession de Ferdinand Léon Ducloux, ancien notaire, ancien président de la chambre des notaires de Paris, entre ses héritiers, Victorine Alphonsine Boutron, sa veuve, demeurant, 9, rue Boissy-d'Anglas, en présence de ses gendres et de ses petits-enfants, dont Gustave Gatine, Jules Bouchard, tous notaires, Jean-Jacques Roquebert, avocat, 10 mars 1888; MC/ET/XXVI/1446
      liquidation; partage; Boissy-d'Anglas (rue); Gatine, Gustave; Bouchard, Jules; Roquebert, Jean-Jacques; Ducloux, Ferdinand Léon; Boutron, Victorine Alphonsine; notaire; avocat
    - Modifications à la société Capitaine et Cie, fondée par Louis Melchior Capitaine, imprimeur, Aimée Marie Pradier, Jean Achille Ferdinand Pradier, demeurant tous, 12, rue des Bourbonnais, sociéité ayant pour objet l'exploitation d'une imprimerie typographique et lithographique, située même adresse, 29 mars - 16 mai 1888; MC/ET/XXVI/1446
      acte de société; Capitaine, Louis Melchior; Pradier, Aimée Marie; Pradier, Jean Achille Ferdinand; imprimeur
  - Minutes. 1888, avril - mai, avril - mai 1888; MC/ET/XXVI/1447
  - Minutes. 1888, juin, juin 1888; MC/ET/XXVI/1448
  - Minutes. 1888, juillet, juillet 1888; MC/ET/XXVI/1449
  - Minutes. 1888, août - octobre, août - octobre 1888; MC/ET/XXVI/1450
  - Minutes. 1888, novembre, novembre 1888; MC/ET/XXVI/1451
  - Minutes. 1888, décembre, décembre 1888; MC/ET/XXVI/1452
  - Minutes. 1889, janvier - février, janvier - février 1889; MC/ET/XXVI/1453
  - Minutes. 1889, mars - avril, mars - avril 1889; MC/ET/XXVI/1454
    - Etat liquidatif de la communauté entre Joseph Charles Gaston Fortin et Lucie Alabonne, 30 mars 1889; MC/ET/XXVI/1454
      Actes signalés par les lecteurs et correspondants du Minutier central des notaires de Paris, 2000-2011 (base de données migrée: voir contexte dans le Plan d’orientation général - Notaires de Paris, guides thématiques du Minutier).
      Date de révision: 2010
      Date de création de la notice: 2005
      liquidation; Alabonne, Lucie; Fortin, Joseph Charles Gaston
  - Minutes. 1889, mai, mai 1889; MC/ET/XXVI/1455
  - Minutes. 1889, juin, juin 1889; MC/ET/XXVI/1456
  - Minutes. 1889, juillet - août, juillet - août 1889; MC/ET/XXVI/1457
  - Minutes. 1889, septembre - octobre, septembre - octobre 1889; MC/ET/XXVI/1458
  - Minutes. 1889, novembre - décembre, novembre - décembre 1889; MC/ET/XXVI/1459
  - Minutes. 1890, janvier, janvier 1890; MC/ET/XXVI/1460/A
    ET/XXVI/1460
  - Dépôt de titres de propriété concernant la Société du Crédit Suisse. 1890, 21 janvier, 21 janvier 1890; MC/ET/XXVI/1460/B
    ET/XXVI/1460 bis
    - Dépôt par le mandataire de la société ' Crédit Suisse ' dont le siège est à Zurich, des titres de propriété des terrains place de la Nation, n° 20 et 22, rue de Picpus, n° 23, 25 et avenue de Saint-Mandé, 21 janvier 1890; MC/ET/XXVI/1460/B
      MC/RE/XXVI/29
      dépôt de pièces; titre de propriété; Saint-Mandé (avenue de); Picpus (rue de); Nation (place de la); Zurich (Suisse); Suisse
  - Minutes. 1890, février, février 1890; MC/ET/XXVI/1461
  - Minutes. 1890, mars, mars 1890; MC/ET/XXVI/1462
  - Minutes. 1890, avril - mai, avril - mai 1890; MC/ET/XXVI/1463
  - Minutes. 1890, juin, juin 1890; MC/ET/XXVI/1464
  - Minutes. 1890, juillet - août, juillet - août 1890; MC/ET/XXVI/1465
  - Minutes. 1890, septembre - novembre, septembre - novembre 1890; MC/ET/XXVI/1466
  - Minutes. 1890, décembre, décembre 1890; MC/ET/XXVI/1467
  - Minutes. 1891, janvier - février, janvier - février 1891; MC/ET/XXVI/1468
    Ancienne cotation CAC Fontainebleau: 19870135/1
    - Dépôt judiciaire de quatre testaments olographes de Jean Louis Ernest Meissonier, fait à Paris, les 4 avril 1879, 23 mars et 5 novembre 1889 et 13 octobre 1890, à la suite de son décès survenu en son domicile 131, rue Malesherbes le 31 janvier 1891., 7 février 1891; MC/ET/XXVI/1468
      Origine de l'information: De l'image fixe à l'image animée (1820-1910), documents du Minutier central des notaires de Paris relatifs à l'histoire des photographes et de la photographie, par Marc Durand, Paris, Archives nationales, 2013 (sous presse), notice n° 3481 (version dématérialisée de l'instrument de recherche, les notices biographiques et compléments de descriptions d'actes ne se trouvent que sur la version papier de l'ouvrage, voir contexte dans le Plan d’orientation générale - Notaires de Paris, guides thématiques du Minutier).
      Date de création de la notice: 2016: (M. Durand).
      testament; Meissonier, Jean Louis Ernest; Malesherbes (boulevard)
  - Minutes. 1891, mars, mars 1891; MC/ET/XXVI/1469
    Ancienne cotation CAC Fontainebleau: 19870135/2
  - Minutes. 1891, avril, avril 1891; MC/ET/XXVI/1470
    Ancienne cotation CAC Fontainebleau: 19870135/3
  - Minutes. 1891, mai, mai 1891; MC/ET/XXVI/1471
    Ancienne cotation CAC Fontainebleau: 19870135/4
  - Minutes. 1891, juin, juin 1891; MC/ET/XXVI/1472
    Ancienne cotation CAC Fontainebleau: 19870135/5
  - Minutes. 1891, juillet, juillet 1891; MC/ET/XXVI/1473
    Ancienne cotation CAC Fontainebleau: 19870135/6
  - Minutes. 1891, août - septembre, août - septembre 1891; MC/ET/XXVI/1474
    Ancienne cotation CAC Fontainebleau: 19870135/7
  - Minutes. 1891, octobre - décembre, octobre - décembre 1891; MC/ET/XXVI/1475
    Ancienne cotation CAC Fontainebleau: 19870135/8
  - Minutes. 1892, janvier - 17 février, janvier - 17 février 1892; MC/ET/XXVI/1476
    Ancienne cotation CAC Fontainebleau: 19870135/9
  - Minutes. 1892, 18 février - 31 mars, 18 février - 31 mars 1892; MC/ET/XXVI/1477
    Ancienne cotation CAC Fontainebleau: 19870135/10
  - Minutes. 1892, avril, avril 1892; MC/ET/XXVI/1478
    Ancienne cotation CAC Fontainebleau: 19870135/11
  - Minutes. 1892, mai, mai 1892; MC/ET/XXVI/1479
    Ancienne cotation CAC Fontainebleau: 19870135/12
  - Minutes. 1892, juin - juillet, juin - juillet 1892; MC/ET/XXVI/1480
    Ancienne cotation CAC Fontainebleau: 19870135/13
  - Minutes. 1892, août - 4 novembre, août - 4 novembre 1892; MC/ET/XXVI/1481
    Ancienne cotation CAC Fontainebleau: 19870135/14
  - Minutes. 1892, 5 novembre - décembre, 5 novembre - décembre 1892; MC/ET/XXVI/1482
    Ancienne cotation CAC Fontainebleau: 19870135/15
  - Minutes. 1893, janvier - 9 février, janvier - 9 février 1893; MC/ET/XXVI/1483
    Ancienne cotation CAC Fontainebleau: 19870135/16
- Répertoire(s) de Gabriel LE VILLAIN, 13 juillet 1874 - 27 juin 1901; MC/RE/XXVI/28 - MC/RE/XXVI/29
  - Répertoire. 1874, 13 juillet - 1885, 21 juillet, 13 juillet 1874 - 21 juillet 1885; MC/RE/XXVI/28
    Répertoire des notaires Ferdinand Ducloux (13 juillet 1874-16 juin 1875), Ernest Ducloux (16 juin 1875-22 août1876), Gabriel LeVillain (23 août 1876-21 juillet 1885).
    Informations concernant le classement et la cotation:
    Le niveau inférieur de description, quand il existe, correspond aux mentions d'actes contenues dans le répertoire. Parmi celles-ci, certaines peuvent y être décrites, de manière plus ou moins détaillée. Pour consulter l'acte proprement dit, il convient de rechercher la cote au niveau des articles (registre ou liasse) des minutes du notaire (cote de type 'MC/ET').
  - Répertoire. 1885, 21 juillet - 1901, 27 juin, 21 juillet 1885 - 27 juin 1901; MC/RE/XXVI/29
    Répertoire des notaires Gabriel Le Villain (21 juillet 1885-9 février 1893), Pierre-Eugène Constantin (9 février 1893-27 juin 1901).